臺灣高等法院臺中分院刑事判決
111年度上易字第332號

上  訴  人  
即  被  告  卓冠宇



上列上訴人因加重竊盜案件，不服臺灣彰化地方法院110年度易
字第646號中華民國111年2月23日第一審判決（起訴案號：臺灣
彰化地方檢察署110年度偵字第8541、9186號），提起上訴，本
院判決如下：
    主  文
上訴駁回。
    事  實
一、卓冠宇意圖為自己不法所有，基於加重竊盜犯意，於民國11
    0年4月27日12時許，騎乘其名下之車牌號碼000-000號普通
    重型機車（下稱甲車），前往邱汶榮位於彰化縣永靖鄉住處
    （地址詳卷）後方，先攀爬踰越該址圍牆，再自該住宅後門
    未上鎖之窗戶攀爬進入屋內，徒手竊取邱汶榮寢室內之遮陽
    帽1頂、藍色運動外套1件、花色睡衣1件、黑色運動褲1件既
    遂，並脫下自己原穿著衣物改換前述竊得之衣物變裝，再接
    續登上該住宅二樓房間徒手竊得邱汶榮所有之創見廠牌隨身
    硬碟2個（所竊上述財物價值共計約新臺幣〈下同〉8千元）既
    遂。嗣因邱汶榮發現遭竊情事而報警處理，經警調閱監視器
    循線查悉上情。
二、卓冠宇於110年6月17日凌晨1時許，前往林玉麗位於彰化縣
    永靖鄉住處（地址詳卷）找友人邱耀德（即林玉麗之子）聊
    天，竟意圖為自己不法所有而萌生竊盜犯意，於同日凌晨5
    時56分許，趁無人注意之際，先在該址住宅內徒手竊得林玉
    麗名下之車牌號碼000-0000號自用小客貨車（下稱乙車）之
    鑰匙，再持該鑰匙前往車庫啟動乙車駛離現場而既遂。嗣因
    林玉麗發現遭竊情事而報警處理，並經邱耀德電話告知卓冠
    宇已報警後，由卓冠宇於同日晚間將所竊乙車交警查扣（已
    發還林玉麗），因而查悉上情。
三、案經邱汶榮、林玉麗訴由彰化縣警察局員林分局報請臺灣彰
    化地方檢察署檢察官偵查起訴。　　
    理  由
一、被告卓冠宇經合法傳喚無正當理由不到庭；而其於原審審理
    時對於上開犯罪事實坦承不諱，事實欄一所載犯罪事實部分
    ，核與告訴人邱汶榮、證人邱政法（邱汶榮之父）、邱耀德
    於警詢時證述之情節相符（110年度偵字第9186號卷〈下稱偵
    二卷〉第23至27、29至32、33至36頁），並有現場照片、監
    視器影像翻拍照片、遭竊同款隨身硬碟圖片，及甲車之車輛
    詳細資料報表在卷為憑（偵二卷第37至41、43頁）；另事實
    欄二所載犯罪事實部分，亦核與告訴人林玉麗於警詢及檢察
    事務官詢問時指述之情節相符（110年度偵字第8541號卷〈下
    稱偵一卷〉第23至26、53至54頁），並有員警職務報告、彰
    化縣警察局員林分局扣押筆錄、扣押物品目錄表、責付保管
    單，及乙車之車輛詳細資料報表存卷可佐（偵一卷第17、29
    至32、35、45頁）。被告之任意性自白核與事實相符，事證
    明確，其犯行洵堪認定。
二、論罪科刑
  ㈠核被告就事實欄一所為，係犯刑法第321條第1項第1款、第2
    款之踰越牆垣、窗戶侵入住宅竊盜罪，另就事實欄二所為，
    則係犯刑法第320條第1項之竊盜罪。
　㈡被告所犯上開二罪間，犯意各別，行為互殊，應予分論併罰
    。
　㈢針對事實欄二犯行，案發後雖係由被告自行將乙車交予警方
    查扣，然告訴人林玉麗於110年6月17日上午10時7分許報案
    時，即在已先行調閱監視器影像確認行竊時間之情況下，向
    警方申告疑似係被告前來住處過夜後竊取乙車之犯罪事實，
    有受（處）理案件證明單在卷可查（偵一卷第37頁），則此
    際承辦員警對於被告涉有此部分犯嫌既已生合理懷疑，即與
    自首之要件未合，併此敘明。
三、原審認被告罪證明確，審酌被告不思以正當方式謀取生活上
    所需及取得交通工具代步，竟為貪圖不法利益而以前揭方式
    竊取他人財物，侵害各該告訴人之財產權益；惟念被告於本
    件案發前無任何論罪科刑前案紀錄，素行良好，有臺灣高等
    法院被告前案紀錄表在卷可查；復參酌本案2次犯行所竊財
    物之價值，其中事實欄一所竊衣物及隨身硬碟雖有若干價值
    ，然尚非極為高額，至於事實欄二所竊乙車之交易價值顯然
    非低，然於案發同日即發還告訴人林玉麗，犯罪所生損害已
    有減輕；再參酌事實欄一之行為時正值日間，且適巧告訴人
    邱汶榮暨同住家人不在住處內，對於居住安寧法益之侵害程
    度尚非至鉅；兼衡被告自稱大學肄業之智識程度、先前從事
    園藝工作、未婚無子女、入所勒戒前與父親、祖母及伯父同
    住等家庭經濟生活狀況暨身體健康情形（詳易字卷第176頁
    審判筆錄）等具體行為人責任基礎之一切情狀，並參酌告訴
    人邱汶榮到庭陳稱：被告還年輕，若有承認犯行希望能從輕
    量刑等語之意見（易字卷第31至32頁），於綜參上述刑法第
    57條各該量刑事由後，認以被告所涉事實欄一犯行之惡性及
    行為情狀，尚未達必須量處不得易科罰金刑度之程度，爰分
    別量處如附表「主文」欄所示之刑，並均諭知如易科罰金以
    新臺幣1千元折算1日之標準。復考量被告所犯二罪之罪質、
    犯罪手段均屬侵害他人財產之竊盜犯罪，暨犯罪時間之間隔
    （約一個多月）等情，合併定其應執行刑為有期徒刑8月，
    並諭知如易科罰金以新臺幣1千元折算1日之標準。另說明：
    被告實行事實欄二竊盜犯行所竊得之乙車，案發後既已合法
    發還告訴人林玉麗，依刑法第38條之1第5項規定自不予宣告
    沒收。至於事實欄一加重竊盜犯行所竊財物，除告訴人邱汶
    榮所稱事後已尋獲之遮陽帽（詳易字卷第31頁準備程序筆錄
    ）外，其餘財物案發後並未發還該名告訴人，且據被告自陳
    ：該些物品我都丟進水溝裡等語在案（同卷第176頁），惟
    為避免被告因犯罪而坐享犯罪所得，揆諸刑法第38條之1第1
    項本文及第3項規定，就此部分犯罪所得自應宣告沒收，於
    全部或一部不能沒收或不宜執行沒收時，追徵其價額。經核
    原判決認事用法並無違誤，量刑亦屬妥適，應予維持。被告
    上訴意旨謂：其已與告訴人和解，告訴人不再訴究云云，惟
    查，被告固已與告訴人林玉麗和解，告訴人林玉麗不再追究
    ，有和解書及聲請撤回告訴狀各1份附於本院卷可按，惟被
    告並未提出其與告訴人邱汶榮之和解書，且其於原審審理時
    陳明有向告訴人邱汶榮道歉，而告訴人邱汶榮亦陳稱若被告
    有承認犯行，則希望能從輕量刑等語，原審於量刑時就告訴
    人邱汶榮之意見亦已有審酌。另依上開和解書之記戴，被告
    並未實質賠償告訴人林玉麗，故上開和解情事並不影響原審
    量刑之妥適性。是綜上說明，原審之量刑係屬妥適，被告之
    上訴為無理由，應予駁回。
四、被告經合法傳喚無正當理由不到庭，爰不待其陳述逕行判決
    。
據上論結，應依刑事訴訟法第368條、第371條，判決如主文。
本案經檢察官吳宇軒提起公訴，檢察官陳佳琳到庭執行職務。
中　　華　　民　　國　　111 　年　　6 　　月　　22　　日
              刑事第一庭　審判長法　官　江德千
                                法　官　高增泓
　　　　  　　　　　　　　　　　法　官　簡源希
以上正本證明與原本無異。　　　　　　　　　　　　　　　　不得上訴。

                                書記官  吳麗琴
　　　　　　　　　　　　　　　　
中　　華　　民　　國　　111 　年　　6 　　月　　22　　日

附錄本案論罪科刑法條：
刑法第321條第1項第1、2款
犯前條第1項、第2項之罪而有下列情形之一者，處6月以上5年以
下有期徒刑，得併科50萬元以下罰金：
一、侵入住宅或有人居住之建築物、船艦或隱匿其內而犯之。
二、毀越門窗、牆垣或其他安全設備而犯之。 
刑法第320條第1項
意圖為自己或第三人不法之所有，而竊取他人之動產者，為竊盜
罪，處5年以下有期徒刑、拘役或50萬元以下罰金。

附表
編號 對應犯罪事實 主文 1 事實欄一 卓冠宇犯踰越牆垣、窗戶侵入住宅竊盜罪，處有期徒刑陸月，如易科罰金，以新臺幣壹仟元折算壹日。未扣案之犯罪所得即藍色運動外套壹件、花色睡衣壹件、黑色運動褲壹件及創見廠牌隨身硬碟貳個均沒收，於全部或一部不能沒收或不宜執行沒收時，追徵其價額。 2 事實欄二 卓冠宇犯竊盜罪，處有期徒刑肆月，如易科罰金，以新臺幣壹仟元折算壹日。